臺灣彰化地方法院刑事判決　　　　　　　　　　　　　九十年度訴字第一五七七號
　　公　訴　人　臺灣彰化地方法院檢察署檢察官
　　被　　　告　甲○○
　　指定辯護人　本院公設辯護人　丙○○
右列被告因違反槍砲彈藥刀械管制條例案件，經檢察官提起公訴（九十年度偵緝字第
三六二號），本院判決如左：
    主  文
甲○○未經許可，持有手槍，累犯，處有期徒刑伍年貳月，併科罰金新台幣拾萬元，
罰金如易服勞役，以新台幣玖佰元即銀元參佰元折算壹日。
扣案之美國RUGER廠製P95DC型口徑9mm制式半自動手槍壹支（槍枝管制編號000000000
0號；含彈匣貳個及紅外線手槍瞄準器壹組）以及口徑9MM制式子彈拾柒顆、具殺傷力
改造子彈參顆均沒收。
    事  實
一、甲○○前因贓物罪，經臺灣台中地方法院以八十九年易字第三○三五號刑事判決
    判處有期徒刑四月確定，於民國九十年四月十日易科罰金執行完畢，猶不知警惕
    ，自不詳時間起，未經許可持有具殺傷力之美國ＲＵＧＥＲ廠製Ｐ９５ＤＣ型口
    徑９ｍｍ制式半自動手槍一支（槍枝管制編號0000000000號；含彈匣二個及紅外
    線手槍瞄準器一組）以及口徑９ｍｍ制式子彈二十顆（鑑驗時試射三顆）、具殺
    傷力改造子彈五顆（查扣六顆，鑑驗時試射三顆，一顆無法擊發）。九十年十月
    十六日十五時許，甲○○將其未經許可無故持有之前揭槍彈及防銹保養潤滑油一
    瓶，裝入一只黑色手提袋內，駕車行經彰化縣鹿港鎮時，為彰化警察局鹿港分局
    警員張錫雄、葉佳興駕駛偵防車跟監，其為恐事發，竟駛至彰化縣鹿港鎮鹽埕巷
    魚塭旁之工寮，隨即攜上開手提袋下車進入工寮內，委託丁○○（寄藏槍彈犯行
    另經本院以九十年度訴字第一五一三號刑事判決判處有期徒刑五年二月，並經臺
    灣高等法院臺中分院以九十一年度上訴字第二七六號刑事判決駁回上訴確定）寄
    藏後旋即離去。嗣於同日十六時許，警方經丁○○同意進入工寮後，目視到椅子
    上之上開黑色手提袋袋口露出槍柄而查獲，並扣得上揭槍、彈等物品。
二、案經彰化縣警察局鹿港分局報請臺灣彰化地方法院檢察署檢察官偵查起訴。
    理  由
一、訊據被告甲○○矢口否認其有上揭犯行，辯稱：伊未持有扣案之槍、彈，伊與丁○○不熟，伊綽號非「大砲」，伊於九十年十月十六日上午在自助餐店工作，下
    午則先至彰化縣汽車駕駛員職業工會為父親繳納勞保費及健保費，再回鹿港偕同
    妻到美髮店剪頭髮，剪完後與妻一同回家後即未再出門云云。惟查：
  (1)丁○○因受被告志委託寄藏前開槍彈，經警查獲報請臺灣彰化地方法院檢察署檢
    察官偵查起訴，經本院以九十年度訴字第一五一三號刑事判決判處有期徒刑五年
    二月，並經臺灣高等法院臺中分院以九十一年度上訴字第二七六號刑事判決駁回
    上訴，丁○○上訴最高法院審理中，有判決書附卷可稽。丁○○於該案警、偵訊
    、審理時及本案警偵訊、本院審理時，均證稱綽號「大砲」之被告於九十年十月
    十六日十五時許，駕車至其彰化縣鹿港鎮鹽埕巷魚塭旁之工寮，敲門後拿進裝有
    前開槍彈之黑色手提袋一只，隨即駕車離去等語，有各該筆錄影本及本案警偵訊
    筆錄、調查及審理筆錄在卷可憑。另證人即查獲本案之警員張錫雄於本院九十年
    度訴字第一五一三號槍砲彈藥刀械管理案件九十年十二月十一日訊問時具結證稱
    ：「（如何查獲？查獲情形？）我們是根據線報指出該工寮有毒品及槍枝在交易
    ，我們在該工寮處有埋伏，我們鎖定的目標是甲○○，因為他經常出入該工寮，
    當日我們看到甲○○從該工寮倒車出來而和我們的偵防車相遇，我們便下車盤查
    ，但他就加速逃離現場，後來我們就進入該工寮巡察，適巧丁○○從門口走出來
    ，我們盤問他剛才那個人進來做什麼，丁○○說那個人叫大砲是以前向我我買蝦
    子認識的，現在是來找我聊天的，丁○○說他是善良的人可以請警方進入。」等
    語；另當日查獲員警葉佳興具結亦證稱：「（是否有參與當日的查獲？查獲情形
    ？）我們是根據線報指出該工寮有毒品及槍枝在交易，我們在工寮處和大砲相遇
    ，我們詢問屋主丁○○那個人是誰？丁○○說是大砲，丁○○稱他是來放東西而
    已，我們經由他的同意進入工寮後，進入後發現床上有施用毒品的器具及床邊的
    椅子上有一個黑色的手提袋袋口打開約四、五公分，露出槍柄，我們問他這是誰
    的東西丁○○稱這是大砲放的東西。」、「（查獲當日先見到丁○○，當時丁○○的神情？查獲當日的天候？扣案物所放椅子在工寮內何處？袋子上面是否有覆
    蓋物品？）丁○○神情有點不安有告訴我說他又不是壞人找我做什麼。當日的天
    候是颱風天，工寮內未開燈大的東西都可以看得到但小東西走近才可看得到。當
    天的袋子是置放在工寮門口的椅子上，袋子上頭沒有覆蓋物品。」等語，有該案
    訊問筆錄影本在卷可參；渠二人於本院調查時仍具結為前開證述，亦有九十一年
    一月十六日訊問筆錄在卷可佐。
  (2)證人丁○○於本院調查時具結證稱：「我朋友戊○○於九十年十月十七日上午打
    我使用的行動電話（0000000000），說甲○○要伊轉告我對警察說前
    開槍彈是甲○○之弟許純益的，許純益事後會頂罪﹂等語，核與證人戊○○於本
    院調查時具結證稱：「甲○○有打我的行動電話（0000000000號），
    要我轉告丁○○對警察前開槍彈是許純益的，許純益會出面頂罪」等語相符，本
    院向臺灣大哥大股份有限公司、遠傳電信股份有限公司函查結果，000000
    0000門號確係戊○○申租使用、0000000000係丁○○之妻王麗滿
    申租，有前開公司用戶資料在卷足證。本院函調丁○○使用000000000
    0門號通聯紀錄，戊○○之0000000000號門號於九十年十月十七日十
    時四十一分十五秒、十時五十七分三十六秒、十一時六分十六秒許有撥入通話；
    再函調戊○○使用0000000000號之通聯紀錄，被告之妻乙○○申租之
    0000000000門號於九十年十月十六日一時三十四分五秒及同日二十時
    五十二分十一秒撥入，戊○○於九十年十月十七日十時五十四分十九秒、十時五
    十九分五十一秒撥至0000000000號通話，此有卷附通聯紀錄在卷可憑
    。是證人丁○○、戊○○於本院所為上開證述，應非虛構。雖被告辯稱其妻乙○○申租之0000000000號門號係其弟許純益使用云云，然佐以證人丁○○、戊○○上述證詞，尚難採信。
  (3)扣案之上揭槍、彈經請送鑑定，其中手槍係美國ＲＵＧＥＲ廠製Ｐ９５ＤＣ型口
    徑９ｍｍ制式半自動手槍（槍枝管制編號0000000000號），機械性能良好，認具
    殺傷力；二十顆子彈係口徑９ｍｍ制式子彈，均認具殺傷力；另五顆子彈係土造
    子彈，亦認均具殺傷力，有內政部警政署刑事警察局九十年十一月二日刑鑑字第
    二０四七五一號鑑驗通知書一紙在卷可稽。另被告聲請傳喚證人即中天煤氣行負
    責人蔣秉諺與典髮廊負責人，以證明其未於前揭時地將上述槍彈委託丁○○寄藏
    ，惟交付右揭槍彈者確係被告已如前述，是已無傳喚證人之必要，附此敘明。綜
    上所述，被告所辯不足採信，其犯行已堪認定。
二、核被告所為，係犯槍砲彈藥刀械管制條例第七條第四項之未經許可持有手槍罪及
    同條例第十二條第四項之未經許可持有彈藥罪。被告以一持有行為，同時持有手
    槍及子彈，均為想像競合犯，應依刑法第五十五條規定，從一重之槍砲彈藥刀械
    管制條例第七條第四項未經許可持有手槍罪論處。查被告前因贓物罪，經臺灣臺
    中地方法院判處有期徒刑四月確定，於九十年四月十日易科罰金執行完畢，有臺
    灣彰化地方法院檢察署刑案資料查註紀錄表、臺灣高等法院被告全國前案紀錄表
    為據，其於受有期徒刑之執行完畢後，五年以內再犯本件有期徒刑以上之罪，為
    累犯，應依刑法第四十七條之規定，加重其刑。爰審酌被告之品行、犯罪之動機
    、目的、手段，未經許可持有制式槍枝、子彈對社會治安暨他人生命、身體、財
    產構成嚴重威脅之危害，惟尚查無曾利用上開制式槍枝、子彈加害他人生命、身
    體、財產之具體事證等一切情狀，量處如主文所示之刑，併科罰金部分並均諭知
    易服勞役之折算標準，以資懲儆。扣案之美國ＲＵＧＥＲ廠製Ｐ９５ＤＣ型口徑
    ９ｍｍ制式半自動手槍一支（槍枝管制編號0000000000號；含彈匣二個及紅外線
    手槍瞄準器一組）以及口徑９ｍｍ制式子彈十七顆、具殺傷力改造子彈三顆均係
    違禁物，爰依刑法第三十八條第一項第一款宣告沒收。
據上論斷，應依刑事訴訟法第二百九十九條第一項前段，槍砲彈藥刀械管制條例第七
條第四項、第十二條第四項，刑法第十一條前段、第五十五條、第四十二條第二項、
第三項、第三十八條第一項第一款、罰金罰鍰提高標準條例第二條，判決如主文。
本案經檢察官羅美秀到庭執行職務。
中      華      民      國    九十一    年      十      月    二十三    日
                                  臺灣彰化地方法院刑事第一庭
                                      法      官  宋  恭  良
右正本證明與原本無異。
如不服本判決，應於判決送達後十日內，向本院提出上訴狀。
                                      法院書記官  劉  玫  金
中      華      民      國    九十一    年      十      月    二十五    日
附錄法條
槍砲彈藥刀械管制條例第七條第四項
未經許可，持有、寄藏或意圖販賣而陳列第一項所列槍砲、彈藥者，處五年以上有期
徒刑，併科新臺幣一千萬元以下罰金。
槍砲彈藥刀械管制條例第十二條第四項
未經許可，持有、寄藏或意圖販賣而陳列子彈者，處五年以下有期徒刑，併科新幣三
百萬元以下罰金。
刑法第三百零五條
以加害生命、身體、自由、名譽、財產之事恐嚇他人，致生危害於安全者，處二年以
下有期徒刑、拘役或三百元以下罰金。
